ACORDAO-COMPLETO-2545550

ACÓRDÃO DE RELAÇÃO

ACÓRDÃO DE RELAÇÃO 4413/2022 ATA 27/2022 - PRIMEIRA CÂMARA

Acórdão 4413/2022-TCU-Primeira Câmara
Os Ministros do Tribunal de Contas da União ACORDAM, por unanimidade, com fundamento nos arts. 10, § 1º, e 12, inciso I e II e §§ 1º e 3º, da Lei 8.443/1992, c/c os arts. 143, inciso I, alínea "a", e 202, incisos I e II e §§ 1º, 3º e 8º, do Regimento Interno do TCU, de acordo com os pareceres emitidos nos autos, em: 
a)  fixar novo e improrrogável prazo de 15 (quinze) dias, a contar da notificação, para que o município de Caratinga/MG (CNPJ: 18.334.268/0001-25) comprove o recolhimento, aos cofres do Fundo Nacional de Assistência Social, das importâncias abaixo especificadas, atualizadas monetariamente desde as datas indicadas, até a da efetiva quitação, na forma da legislação em vigor: 
	Data de ocorrência
	Valor histórico (R$) 

	6/9/2012
	800,15

	12/9/2012
	3.356,26

	26/9/2012
	3.010,76

	25/10/2012
	3.249,25

	25/10/2012
	2.095,20

	9/8/2012
	621,78

	3/9/2012
	1.072,19

	26/9/2012
	1.072,19

	25/10/2012
	622,13

	4/12/2012
	1.222,16

	7/8/2012
	85,00

	9/8/2012
	60,00

	9/8/2012
	60,00

	9/8/2012
	60,00

	9/8/2012
	60,00

	14/12/2012
	60,00

	26/4/2012
	540,00

	26/4/2012
	790,00

	29/8/2012
	21,50

	29/8/2012
	21,50

	1/11/2012
	118,00

	6/11/2012
	6.795,00

	13/3/2012
	540,10

	21/8/2012
	500,09

	12/9/2012
	500,09

	2/10/2012
	831,31

	16/10/2012
	500,09

	28/12/2012
	160,00

	4/12/2012
	78,75

	28/12/2012
	8.144,14

	28/12/2012
	1.500,70

	20/12/2012
	3.000,48

	19/10/2012
	85,02

	7/12/2012
	1.035,00

	14/12/2012
	449,83

	17/12/2012
	3.100,10

	21/12/2012
	3.100,10

	14/12/2012
	3.800,37

b) informar o município de Caratinga/MG (CNPJ: 18.334.268/0001-25) de que a liquidação tempestiva do débito atualizado monetariamente saneará o processo e o Tribunal julgará as respectivas contas regulares com ressalva, conferindo-lhe quitação, mas que, de outra sorte, o não recolhimento ensejará a condenação em débito, cujo valor estará sujeito a incidência de juros de mora e atualização monetária, bem assim o julgamento de suas contas pela irregularidade;
c) autorizar, caso requerido, nos termos do art. 26 da Lei 8.443/1992, o parcelamento da dívida indicada na alínea "a" em até 36 (trinta e seis) parcelas mensais e sucessivas, atualizadas monetariamente, esclarecendo ao responsável que a falta de pagamento de qualquer parcela importará no vencimento antecipado do saldo devedor, sem prejuízo das demais medidas legais;
d) encaminhar cópia desta deliberação, acompanhada da instrução da unidade técnica, aos responsáveis.
1. Processo TC-Processo 031.442/2020-0 (TOMADA DE CONTAS ESPECIAL) 
	1.1. Responsáveis: João Bosco Pessine Gonçalves (XXX.633.287-XX) ; Prefeitura Municipal de Caratinga/MG (18.334.268/0001-25) .
	1.2. Órgão: Prefeitura Municipal de Caratinga/MG.
	1.3. Relator: Ministro Vital do Rêgo.
	1.4. Representante do Ministério Público: Subprocurador-Geral Paulo Soares Bugarin.
	1.5. Unidade Técnica: Secretaria de Controle Externo de Tomada de Contas Especial (SecexTCE) .
	1.6. Representação legal: não há.
	1.7. Determinações/Recomendações/Orientações: não há.

Primeira Câmara

Prefeitura Municipal de Caratinga/MG.

João Bosco Pessine Gonçalves (XXX.633.287-XX); Prefeitura Municipal de Caratinga/MG (18.334.268/0001-25).

VITAL DO RÊGO

não há.

TOMADA DE CONTAS ESPECIAL (TCE)

Secretaria de Controle Externo de Tomada de Contas Especial (SecexTCE).